Thomas Barreto

Rio Grande, Argentina · <u>linkedin.com/in/thomas-barreto</u> · 2964-477740 · thomi.b137@gmail.com

Desarrollador con 3 años de experiencia en el desarrollo de aplicaciones web, especializado principalmente en front-end. Destacado por la capacidad de liderar equipos técnicos, mentorizar compañeros y adaptar rápidamente nuevas tecnologías. Apasionado por crear soluciones innovadoras, aprender continuamente y aportar valor tangible a los proyectos.

EXPERIENCIA PROFESIONAL

WeGoGreenR

Rio Grande, Argentina

Desarrollador Web Abril 2023 – Agosto 2024

- Desarrollo de un SaaS (Software as a Service) para mejorar el negocio B2B, lo que resultó en una mayor eficiencia operativa y satisfacción del cliente.
- Desarrollo y mantenimiento de nuevas funcionalidades en la plataforma B2C, mejorando la experiencia de usuario y optimizando el proceso de reservas y otros servicios.
- Encabecé el proyecto tomando decisiones clave sobre la arquitectura del código y contribuyendo en la lógica del negocio. Asegurando que las soluciones desarrolladas fueran coherentes y eficientes.
- Gestión de servicios en AWS para garantizar la disponibilidad y escalabilidad del sistema.
- Colaboré estrechamente con clientes, diseñadores y desarrolladores para alinear los requisitos del proyecto y garantizar la entrega exitosa de las soluciones.
- Coordiné la integración de APIs de terceros, manejando la comunicación directa con proveedores para resolver problemas técnicos y asegurar la compatibilidad de sistemas.

DAIRA IT

Rio Grande, Argentina

Noviembre 2022 – Abril 2023

Desarrollador Front-End

Desarrollador Full-Stack

- Afronte un proyecto para una financiera donde se necesitaba automatizar la interacción con el cliente mejorando la experiencia de usuario significativamente
- Rápida adaptación a nuevos entornos tecnológicos y metodologías de desarrollo, asegurando una transición suave y eficiente en los proyectos.
- Implementación de interfaces de usuario interactivas y responsivas utilizando HTML, CSS, JavaScript y Svelte.

CHINOA

Rio Grande, Argentina

enero 2022 - Julio 2022

- Implementación de funcionalidades para gestionar el proceso productivo y los costos, mejorando la eficiencia operativa.
- Desarrollo de soluciones tanto en el Front-End como en el Back-End asegurando una integración fluida y una experiencia de usuario coherente.

EDUCACIÓN

UTN Universidad Tecnológica Nacional

Rio Grande, Argentina

Tecnicatura Universitaria En Programación

2021 -2024

SKILLS

- JavaScript, TypeScript, Node, React, Express, Next, Nest, AWS, CSS, Tailwind, Sass, Redux, MongoDB, MySQL
- Español nativo. Inglés intermedio